臺灣臺北地方法院民事判決　　　　　　 96年度重訴字第507號
原　　　告　申○○
　　　　　　　　　　　　樓
　　　　　　己○○
　　　　　　戊○○
　　　　　　未○○
　　　　　　丑○○
　　　　　　巳○○
前列六人共同
訴訟代理人　林士祺律師
　　　　　　吳玲華律師
原　　　告　庚　　○
　　　　　　午○○
被　　　告　丁○○
　　　　　　甲○○
　　　　　　酉○○
　　　　　　子○○
　　　　　　丙○○
　　　　　　辛○○
前列三人共同
訴訟代理人　謝清昕律師
複代理人　　蔡銘書律師
被　　　告　辰○○
　　　　　　卯○○
　　　　　　寅○○
　　　　　　乙○○
　　　　　　　　　　　　樓
當事人間請求侵權行為損害賠償事件，原告提起刑事附帶民事訴
訟，經本院刑事庭移送民事庭審理，本院於中華民國96年9月5日
言詞辯論終結，判決如下：
    主      文
被告丁○○、甲○○、酉○○、子○○及辰○○應連帶給付原告
申○○新臺幣陸拾萬元、己○○新臺幣捌佰肆拾貳萬柒仟元、戊○○新臺幣貳佰壹拾萬元、未○○新臺幣伍佰壹拾萬元、丑○○
新臺幣壹佰萬元，及分別如附表二所示之起算日起至清償日止，
按年息百分之五計算之利息。
被告子○○、辛○○及丙○○應連帶給付原告申○○、己○○、
戊○○、未○○、丑○○如前項所示之金額及利息。
被告辰○○、卯○○、寅○○應連帶給付原告申○○、戊○○、
未○○、丑○○如第一項所示之金額及利息、連帶給付己○○新
臺幣貳佰肆拾萬元及如附表二所示之起算日起至清償日止，按年
息百分之五計算之利息。
第一項至第三項所示之金額及利息，於其中一被告為給付時，其
他被告於給付範圍內，同免責任。
被告酉○○、子○○、辰○○、乙○○應連帶給付原告巳○○新
臺幣伍佰零陸萬伍仟元及分別如附表二所示之起算日起至清償日
止，按年息百分之五計算之利息。
被告子○○、辛○○及丙○○應連帶給付原告巳○○如第五項所
示之金額及利息。
第五項、第六項所示之金額及利息，於其中一被告為給付時，其
他被告於給付範圍內，同免責任。
被告丁○○、甲○○應連帶給付原告庚○新臺幣貳佰肆拾萬元及
民國九十五年七月四日起至清償日止，按年息百分之五計算之利
息。
被告丁○○、甲○○、子○○應連帶給付原告午○○新臺幣貳佰
伍拾貳萬元及自民國九十五年七月二日起至清償日止，按年息百
分之五計算之利息。
原告己○○對卯○○、寅○○其餘之訴駁回。
原告巳○○對卯○○、寅○○之訴駁回。
本判決原告申○○、午○○對被告子○○、辛○○及丙○○得假
執行。
本判決除前項假執行外，於原告申○○、己○○、戊○○、未○○、丑○○、巳○○及被告分別提供如附表三所示之金額後，得
假執行、免為假執行。
原告己○○、巳○○其餘假執行之聲請駁回。
    事實及理由
壹、程序部分：
  一按不變更訴訟標的，而補充或更正事實上或法律上之陳述者
    ，非為訴之變更或追加，民事訴訟法第256條定有明文。本
    件原告申○○、己○○、戊○○、未○○、丑○○、巳○○
    原列被告子○○及辰○○之「法定代理人」為被告，未書其
    姓名，於本院審理中始列子○○之法定代理人丙○○、辛○○、辰○○之法定代理人卯○○、寅○○為被告。又渠等起
    訴原聲明：被告劉匯 (未經刑事庭移送)、沈富傑 (業經刑
    事庭裁定駁回)、盧一邦 (未經刑事庭移送)、丁○○、酉○○、甲○○、子○○及其法定代理人、辰○○及其法定代理
    人等10人應連帶給付原告申○○新臺幣（下同）60萬元、己○○8,427,000元、戊○○210萬元、未○○510萬元、丑○○100萬元，被告劉匯、蔡偉林 (未經刑事庭移送)、酉○○
    、甲○○、子○○及其法定代理人、辰○○及其法定代理人
    、癸○○、壬○○ (以上二人業經巳○○撤回其訴)、乙○○等10人應連帶給付巳○○5,065,000元，及均自刑事附帶
    民事訴訟起訴狀繕本送達翌日起至清償日止，按年息5%計算
    之利息。嗣於本院審理中之民國96年7月26日言詞辯論期日
    就本金部分，更正聲明為除被告丁○○、酉○○、甲○○、
    子○○及辰○○應分別連帶給付原告申○○、己○○、戊○○、未○○、丑○○各如上開所示之金額，被告酉○○、林
    鈺深、辰○○及乙○○應連帶給付原告巳○○上開金額外，
    被告辛○○、丙○○應與子○○連帶、被告卯○○、寅○○
    應與辰○○連帶給付上開各原告所示之金額，且上開各被告
    應連帶給付之金額中，有一被告為給付，他被告於清償範圍
    內，同免責任。核渠等更正被告子○○之法定理人為辛○○
    及丙○○、被告辰○○之法定代理人為卯○○及寅○○部分
    之性質，係屬補充事實上之陳述，而渠等更正聲明部分之性
    質，則屬更正法律上之陳述，均非訴之變更或追加，按諸上
    揭規定，自應准許之。
  二次按訴狀送達後，原告不得將原訴變更或追加他訴，但擴張
    或減縮應受判決事項之聲明者，不在此限，民事訴訟法第25
    5條第1項第3款著有明文。原告申○○、己○○、戊○○、
    未○○、丑○○及巳○○提起刑事附帶民事訴訟原聲明各被
    告應連帶給付自刑事附帶民事訴訟起訴狀繕本送達翌日起至
    清償日止，按年息5%計算之利息，嗣於本院審理中之96年6
    月6日言詞辯論期日變更為自起訴狀繕本送達最後連帶之被
    告起算，嗣於96年7月26日再變更為自當日庭提之民事準備
    一狀送達被告翌日起至清償日止，按年息5%計算之利息。又
    原告庚○、午○○於提起刑事附帶民事訴訟時，原聲明被告
    丁○○、甲○○以上二人為 (庚○部分)、酉○○、子○○
    (以上四人為午○○部分，惟午○○於本院審理中撤回對酉
    ○○之訴訟）應連帶給付自95年6月6日起至清償日止，按年
    息5%計算之利息，嗣庚○於本院96年6月6日言詞辯論期日變
    更為渠等應自起訴狀繕本送達之翌日即95年7月4日起、午○○變更為自送達最後被告翌日即95年7月2日起，均至清償日
    止，按年息5%計算之利息。核原告等所為聲明之變更，均係
    減縮應受判決事項之聲明，按諸上揭規定，亦應准許之。
  三被告子○○為75年8月30日生之人，於原告申○○、己○○
    、戊○○、未○○、丑○○、巳○○95年8月24日提起本件
    刑事附帶民事訴訟時，為未滿二十歲之未成年人，由其父母
    辛○○及丙○○為訴訟行為之法定代理人，嗣於本院審理中
    ，業已成年，其本人亦於96年8月16日具狀聲明承受訴訟，
    核無不合，自應准許之。
　四被告丁○○、酉○○、甲○○、辰○○、卯○○、寅○○
    未於言詞辯論期日到場，核無民事訴訟法第386條所列各款
    情形，爰依原告之聲請，由渠等一造辯論而為判決。
貳、實體部分：
  一原告起訴主張：
    (一)原告申○○、己○○、戊○○、未○○、丑○○、午○○
      、庚○部分：
      劉匯（外號阿文、胖子、肥仔、肥佬）、盧一邦（化名關
　    鍵鵬、關先生）、丁○○（化名何美麗、POLA）、酉○○
      （化名張鑫、CAMY）、甲○○（化名王欣怡）、子○○（
      化名王立中、TONY）、辰○○（化名陳聖潔、VICKY）等
      人均為同一詐騙集團成員，渠等共同基於意圖為自己不法
    　之所有，常業詐欺之犯意聯絡，於94年6月1日起在臺北市
      大安區○○路○段267號7樓，由劉匯出資，並持不知情之
      沈富傑身分證影本（原名沈富強），以訴外人沈富傑為名
      義負責人，設立鴻哲國際企業有限公司（下稱鴻哲公司）
      ，盧一邦、丁○○擔任該公司之財務、人事等高階主管職
      務，酉○○、甲○○擔任資深業務專員，子○○任內勤職
      員或主任，辰○○為總機或兼任丁○○之助理。彼等以鴻
      哲公司名義，對外大肆以中國時報、自由時報、蘋果日報
      等報紙，刊登招聘行政秘書、會計人員、文書抄寫員、記
      帳專員或其他專職人員之廣告，藉以招徠不特定之人前來
      應徵，原告申○○、己○○、丑○○、戊○○、廖采鋆、
      庚○、午○○等人，自前開報紙獲悉鴻哲公司徵人訊息後
      ，分別於94年8月至11月間前往鴻哲公司應徵並獲錄用。
      第一天上班，被告等人即將原告安排在各別獨立之隔間小
      房間內，並將原告之工作時間區隔成上、下午班，使原告
      等人無法見面交談，再由劉匯、盧一邦及丁○○安排酉○○、甲○○、子○○、辰○○等人，以二人至四人為一組
      ，其中一人扮演原告等人之工作夥伴，另一人則扮演業務
      或助理，對原告等人施用詐術：稱鴻哲公司從事全亞洲工
      業用白銀的期貨業務及負責所有帳目的處理，對原告特別
      叮嚀，要抄寫計算的帳目金額龐大且十分重要，千萬不能
      出錯云云，營造鴻哲公司從事期貨交易的假象，再由被告
      盧一邦或丁○○、甲○○等人，在原告面前將「道具」即
      新臺幣數十萬元或數百萬元不等之現金，交付予夥同之另
      一成員，並由該成員對原告吹噓此即為投資期貨所得之收
      益，以此詐術使申○○等人陷於錯誤，誤以為鴻哲公司投
      資期貨獲利甚豐而陸續投入附表編號1至7所示之資金，操
      作實際上不存在之期貨交易，盧一邦、劉匯或丁○○等人
      ，並交付實際上並不存在之「瑞德安資產管理公司」名義
      之年度優惠項目說明書等文件供原告等人在其上簽名，充
      作投資期貨之證明，盧一邦、劉匯或丁○○等人取得前開
      投資款後，即按一定比例與偕同施用詐術之酉○○、甲○○、子○○、辰○○等人朋分，嗣於94年12月底，盧一邦
      、劉匯或丁○○等人為恐將遭揭發之際，即預先通知酉○○、甲○○、子○○、辰○○等人自94年12月23日起歇業
      逃逸，原告等人始知受騙上當。
    (二)原告巳○○部分：
      劉匯、盧一邦、酉○○、子○○、辰○○等人復於95年2
    　月16日起，在臺北市大安區○○○路○段222號5樓，由盧
      一邦擔任名義負責人，成立萬通來物流有限公司（下稱萬
      通來公司），並由真實姓名、年籍不詳化名「阿SAM」之
      成年男子任經理，酉○○與子○○擔任主任一職，辰○○
      則為總機或兼業務，渠等循銀灃公司模式，並推由劉匯、
      酉○○、子○○於上址堆放大量貨物，營造萬通來公司確
      有實際從事貿易、物流業務之假象，從應徵之人內錄取有
      財力之中年女性，嗣原告巳○○應徵並獲錄用後，第一天
      上班，被告子○○即向巳○○稱工作內容為抄寫資料（將
      港幣換算成新臺幣），並不斷與原告聊天，探查原告家庭
      狀況，指示原告和另一名業務專員（小傑）共同將一箱貨
      品搬至樓下，交給扮演買家之被告乙○○（自稱王董事長
      ）收受，乙○○並將3萬元（道具）指示原告轉交給林鈺
      深，子○○並對原告稱這是私下接公司訂單，以後有機會
      大家都可以作，有錢一起賺云云，連續數日對巳○○施用
      詐術，其後再推由酉○○、辰○○等人輪流鼓吹慫恿巳○○私下接單獲取利潤，致巳○○陷於錯誤，同意接單，與
      酉○○簽立根本無交易事實之買賣契約，並陸續交付如附
      表編號8所示之現金予酉○○等人，酉○○等人取得款項
      後，即歇業逃逸，巳○○始知受騙上當。
    (三)被告等人以詐術騙取原告等人之金錢，應依民法第184條
      第1項及第185條第1項規定，連帶賠償原告等人之損害。
      被告子○○、辰○○二人行為時，為未成年人，但其行為
      時顯有識別能力，依民法第187條第1項前段規定，應分別
      與其法定代理人即辛○○、丙○○（子○○部分）與卯○○、寅○○（辰○○部分）連帶負損害賠償責任。又辛○○、丙○○、卯○○、丙○○與被告丁○○、酉○○、甲○○、乙○○等人間為不真正連帶關係，如其中一人為給
      付，他被告於給付範圍內，同免責任。
    (四)聲明：
      1.原告申○○、己○○、戊○○、未○○、丑○○：(1)如
        主文第1至4項所示；(2)願供擔保，請准宣告假執行。
      2.原告巳○○：(1)如主文第5至8項所示；(2)願供擔保，請
        准宣告假執行。
      3.原告庚○：如主文第9項所示。
      4.原告午○○：如主文第10項所示。
  二被告答辯意旨：
  　(一)子○○、辛○○及丙○○部分：
      1.認諾原告申○○、午○○之請求。
      2.其餘原告與子○○均無關係，子○○與其餘原告在不同
        辦公室工作，且各被告間都是獨立個體，彼此沒有犯意
        聯絡。
　　　3.聲明：(1)原告己○○、戊○○、未○○、丑○○、巳○○之訴及假執行之聲請均駁回；(2)如受不利判決，願供
        擔保請准宣告免為假執行。
    (二)乙○○部分：
      目前無力清償等語。並聲明：駁回原告巳○○之訴。
    (三)被告丁○○、酉○○、甲○○、辰○○、卯○○、寅○○
      均未於言詞辯論期日到場，亦未提出書狀作何聲明或陳述
      。
  三得心證之理由：
    (一)原告申○○、己○○、戊○○、未○○、丑○○、巳○○
    　主張之事實，業據渠等提出臺灣臺北地方法院檢察署95年
      度偵字第8889號起訴書、安泰銀行、第一銀行、郵局、台
      北銀行、華南銀行、合作金庫銀行、台新銀行、中國國際
      商業銀行、遠東商業銀行、台北富邦銀行、富邦銀行、安
      泰銀行、陽信銀行、世華銀行、慶豐銀行、國泰世華銀行
      、上海銀行、日盛銀行、泛亞銀行之存摺明細、匯款單、
      保誠人壽保單借款通知書、保單借款契約書 (以上見本院
      95年度重附民字第63號卷)，原告庚○提出保險單借款借
      據、台北富邦銀行存摺、(以上見本院95年度附字第255號
      卷)，午○○提出萬泰商業銀行存摺、郵局存摺、鴻哲公
      司投資工業白銀買賣交易計算帳單、記帳手冊 (以上見本
      院95年度附民字第238號卷)為證。被告子○○、辛○○及
      丙○○對於原告申○○、午○○之請求為認諾，被告乙○○對於巳○○主張之事實，並不爭執，被告丁○○、酉○○、甲○○、辰○○、張進芳、寅○○已於相當時期受本
      院合法之通知，於言詞辯論期日不到場，亦未提出準備書
      狀爭執，依民事訴訟法第280條第3項、第1項規定，應視
      同渠等對原告主張之事實自認。被告子○○、辛○○及丙○○對於原告己○○、戊○○、未○○、丑○○、巳○○
      之請求，雖辯稱渠等受騙與子○○無關係，子○○與其他
      被告並無犯意聯絡云云。惟查，被告林鈺深與丁○○有犯
      意聯絡及行為分擔，詐騙己○○、戊○○、未○○、丑○○、巳○○之事實，業據其於刑事案件審理中，自白不諱
      ，丁○○並以證人身分就被告子○○、辰○○之犯罪行為
      ，於本院刑事庭交互結問程序中，結證明確，附有本院95
      年度訴字第855號刑事判決書、臺灣高等法院96年度上訴
      字第1528號刑事判決書在卷可參，並經本院調閱上開刑事
      案卷（含偵查卷及警訊卷）核對無訛，並影印附卷可憑，
      足見被告子○○、辛○○及丙○○所辯並非可採。從而，
      原告上開主張之事實，應堪信為真實。
    (二)按因故意或過失，不法侵害他人之權利者，負損害賠償責
      任。數人共同不法侵害他人之權利者，連帶負損害賠償責
      任；不能知其中孰為加害人者，亦同。無行為能力人或限
      制行為能力人，不法侵害他人之權利者，以行為時有識別
      能力為限，與其法定代理人連帶負損害賠償責任。民法第
      184條第1項前段、第185條第1項、第187條第1項前段分別
      定有明文。被告等人基於意思聯絡及行為分擔，侵害原告
      等人之權利，自應負連帶損害賠償責任。再子○○為75年
      8月30日生之人，有其年籍資料在卷可按，其於本件全部
      行為時，均尚未滿二十歲，為限制行為能力人，原告申○○、己○○、戊○○、未○○、丑○○、巳○○請求其父
      母即法定代理人辛○○、丙○○與子○○負連帶賠償責任
      ，即屬有據。又辰○○為74年12月12日生之人，亦有其年
      籍資料，在卷足考，於與其他被告共同詐騙原告申○○、
      戊○○、未○○、丑○○及己○○於之240萬元時（詳如
      附表一所示之時間）尚未滿二十歲，為未成年人，原告申
      ○○、戊○○、未○○、丑○○及己○○（就240萬元部
      分)請求辰○○之父母即法定代理人卯○○、寅○○與辰
      ○○連帶負損害賠償責任，亦屬有據。至於辰○○成年即
      94年12月12日後之行為，應由其獨立負損害賠償責任；因
      此，原告己○○於94年12月15日以後受騙之62萬7千元及
      540萬元（交付時間詳如附表一編號2所示）、巳○○受騙
      全部款項506萬5千元（交付時間詳如附表一編號8所示）
      ，請求被告辰○○之父母即卯○○及寅○○連帶負損害賠
      償責任，即為無理由。
    (六)綜上所述：
      1.原告請求有理由部分：
    　　(1)原告申○○、己○○、戊○○、未○○、丑○○分別
　　　　　請求被告丁○○、甲○○、酉○○、子○○、辰○○
  　　　　應連帶給付60萬元、己○○842萬7千元、戊○○210
　　　　　萬元、未○○510元、丑○○100萬元，及分別自96年
　　　　　7月26日準備書狀繕本送達翌日即如附表二所示之起
　　　　　算日起至清償日止，按年息5%計算之法定遲延利息。
　　　　　被告子○○、辛○○及丙○○應連帶給付原告申○○
　　　　　、己○○、戊○○、未○○、丑○○如前開所示之金
　　　　　額及利息。被告辰○○、卯○○、寅○○應連帶給付
　　　　　原告申○○、戊○○、未○○、丑○○如前開所示之
　　　　　金額及利息、連帶給付己○○240萬元及如前開所示
　　　　　之利息。且因辛○○及丙○○與子○○外之其他被告
　　　　　、卯○○及寅○○與辰○○外之其他被告，為不真正
　　　　　連帶債務關係，於其中一被告為給付時，其他被告於
　　　　  給付範圍內，同免責任。
      　(2)原告巳○○請求被告酉○○、子○○、辰○○、王致
        　富應連帶給付506萬5千元及分別自96年7月26日準備
          書狀送達翌日即如附表二所示之起算日起至清償日止
          ，按年息5%計算之利息。被告子○○、辛○○及王寶
          芳應連帶給付前開金額及利息。又因辛○○及丙○○
          與子○○外之其他被告，為不真正連帶債務關係，於
          其中一被告為給付時，其他被告於給付範圍內，同免
          責任。
        (3)原告庚○請求被告丁○○、甲○○應連帶給付240萬
          元及自起訴狀繕本送達翌日即95年7月4日起至清償日
          止，按年息5%計算之利息。
        (4)原告午○○請求被告丁○○、甲○○、子○○應連帶
          給付252萬元及自起訴狀繕本送達最被告之翌日即95
          年7月2日起至清償日止，按年息5%計算之利息。
        均為有理由，應予准許。
      2.原告己○○、巳○○請求無理由部分：
        (1)原告己○○就卯○○及寅○○之請求，超過240萬元
          及其利息部分。
        (2)原告巳○○就卯○○及寅○○之全部請求。
        上開二部分，因行為人辰○○已成年，應由其獨立負損
        害賠償責任，其父母卯○○及寅○○不應與之負連帶損
        害賠償責任，原告己○○、巳○○對被告卯○○、寅○○上開之請求，為無理由，應予駁回。
  六假執行之宣告：
    (一)按本於被告認諾所為之判決，法院應依職權宣告假執行，
      民事訴訟法第389條第1項第1款定有明文。本件被告子○○、辛○○及丙○○認諾原告申○○、午○○之請求，自
      應依上揭規定，依職權宣告申○○及午○○對該三被告之
      請求，得假執行。至於申○○雖亦陳明願供擔保，請准對
      該三人宣告假執行，該項聲請，僅係督促本院依職權宣告
      假執行而已，併此敘明。
    (二)次按原告陳明在執行前可供擔保而聲請宣告假執行者，雖
      無前項釋明，法院應定相當之擔保額，宣告供擔保後，得
      為假執行。法院得依聲請或依職權，宣告被告預供擔保，
　　　或將請求標的物提存而免為假執行。民事訴訟法第390條
      第2項、第392條第2項亦分別定有明文。原告申○○、己○○、戊○○、未○○、丑○○、巳○○陳明願供擔保以
      代釋明，聲請對被告丁○○、甲○○、酉○○、子○○、
      辛○○、丙○○、辰○○、卯○○、寅○○宣告假執行（
      除前開經本院依職權宣告假執行之部分外），被告子○○
      、辛○○及丙○○亦陳明願供擔保，請准免為假執行之宣
      告，經核均無不合；又被告丁○○、甲○○、酉○○、辰
      ○○、卯○○、寅○○雖未陳明願供擔保，請准免為假執
      行之宣告，惟本院依職權，認以宣告渠等預供擔保後，得
      免為假執行為適當。爰分別酌定如附表三所示之金額，准
      許之。至於原告己○○及巳○○對於被告卯○○、寅○○
      敗訴部分，渠等假執行之聲請，失所附麗，應併予駁回之
      。
    七訴訟費用部分：本件原告等人提起刑事附帶民事訴訟，免
      繳裁判費，而渠等於本院刑事庭移送民事庭審理後，亦未
      支出任何訴訟費用，因此，兩造並無應分擔之訴訟費用可
      言，故本院就此部分，即無庸加以判斷。
據上論結，原告之訴為一部有理由，一部無理由，依民事訴訟法
第385條第1項前段、第389條第1項第1款、第390條第2項、第392
條第2項，判決如主文。
中　　華　　民　　國　　96　　年　　9　　月　　20　　日
                  民事第四庭法  官  劉坤典
以上為正本係照原本作成
如對本判決上訴，須於判決送達後20日內向本院提出上訴狀
中　　華　　民　　國　　96　　年　　9　　月　　20　　日
                            書記官  陳素卿
附表：
┌──┬───┬──────┬──────┬─────┐
│編號│被害人│日　　　　期│金額(新臺幣)│備　  註  │
├──┼───┼──────┼──────┼─────┤
│  1 │申○○│94年10月26日│30萬元      │鴻哲公司  │
│    │      │94年10月28日│30萬元      │          │
│    │      │            │合計60萬元  │          │
├──┼───┼──────┼──────┼─────┤
│  2 │己○○│94年12月09日│240萬元     │鴻哲公司  │
│    │      │94年12月15日│62萬7千元   │          │
│    │      │94年12月22日│540萬元     │          │
│    │      │            │合計        │          │
│    │      │            │842萬7千元  │          │
├──┼───┼──────┼──────┼─────┤
│  3 │戊○○│94年11月29日│120萬元     │鴻哲公司  │
│    │      │94年12月6日 │90萬元      │          │
│    │      │            │合計210萬元 │          │
├──┼───┼──────┼──────┼─────┤
│  4 │未○○│94年9月19日 │60萬元      │鴻哲公司  │
│    │      │94年9月28日 │60萬元      │          │
│    │      │94年10月13日│180萬元     │          │
│    │      │94年10月26日│30萬元      │          │
│    │      │94年11月10日│180萬元     │          │
│    │      │            │合計510萬元 │          │
├──┼───┼──────┼──────┼─────┤
│  5 │丑○○│94年10月21日│合計100萬元 │鴻哲公司  │
│    │      │至12月8日   │            │          │
├──┼───┼──────┼──────┼─────┤
│  6 │庚○  │94年8月17日 │180萬元     │鴻哲公司  │
│    │      │94年9月9日  │60萬元      │          │
│    │      │            │合計240萬元 │          │
├──┼───┼──────┼──────┼─────┤
│  7 │午○○│94年11月22日│30萬元      │鴻哲公司  │
│    │      │94年11月29日│60萬元      │          │
│    │      │94年12月15日│60萬元      │          │
│    │      │94年12月16日│60萬元      │          │
│    │      │94年12月22日│42萬元      │          │
│    │      │            │合計252萬元 │          │
├──┼───┼──────┼──────┼─────┤
│  8 │巳○○│95年3月20日 │46萬8千元   │萬通來公司│
│    │      │95年3月27日 │86萬元      │          │
│    │      │95年4月12日 │231萬元     │          │
│    │      │95年4月14日 │142萬7千元  │          │
│    │      │            │合計        │          │
│    │      │            │506萬5千元  │          │
└──┴───┴──────┴──────┴─────┘
附表二：
┌───┬─────────┐
│被　告│法定遲延利息起算日│
├───┼─────────┤
│丁○○│民國96年8月2日    │
├───┼─────────┤
│酉○○│民國96年8月1日    │
├───┼─────────┤
│甲○○│民國96年8月2日    │
├───┼─────────┤
│子○○│民國96年7月27日   │
├───┼─────────┤
│辛○○│民國96年7月27日   │
├───┼─────────┤
│丙○○│民國96年7月27日   │
├───┼─────────┤
│辰○○│民國96年8月13日   │
├───┼─────────┤
│卯○○│民國96年8月13日   │
├───┼─────────┤
│寅○○│民國96年8月13日   │
├───┼─────────┤
│乙○○│民國96年7月27日   │
└───┴─────────┘
附表三：金額：新臺幣
┌───┬───────┬───┬──────────┐
│原　告│假執供擔保金額│被　告│免為假執行供擔保金額│
├───┼───────┼───┼──────────┤
│申○○│貳拾萬元      │丁○○│陸拾萬元            │
│      │              │甲○○│                    │
│      │              │酉○○│                    │
│      │              │辰○○│                    │
│      │              │卯○○│                    │
│      │              │寅○○│                    │
├───┼───────┼───┼──────────┤
│己○○│貳佰捌拾壹萬元│丁○○│除卯○○及寅○○為新│
│      │              │甲○○│臺幣捌拾萬元外，其餘│
│      │              │酉○○│被告為捌佰肆拾貳萬柒│
│      │              │子○○│仟元。              │
│      │              │辛○○│                    │
│      │              │丙○○│                    │
│      │              │辰○○│                    │
│      │              │卯○○│                    │
│      │              │寅○○│                    │
├───┼───────┼───┼──────────┤
│戊○○│柒拾萬元      │同上  │貳佰壹拾萬元        │
├───┼───────┼───┼──────────┤
│未○○│壹佰柒拾萬元  │同上  │伍佰壹拾萬元        │
├───┼───────┼───┼──────────┤
│丑○○│參拾參萬元    │同上  │壹佰萬元            │
├───┼───────┼───┼──────────┤
│巳○○│壹佰陸拾玖萬元│酉○○│伍佰零陸萬伍仟元    │
│      │              │子○○│                    │
│      │              │辛○○│                    │
│      │              │丙○○│                    │
│      │              │辰○○│                    │
│      │              │乙○○│                    │
│      │              │      │                    │
│      │              │      │                    │
└───┴───────┴───┴──────────┘